臺灣臺北地方法院民事判決
111年度勞簡字第91號
原      告  凱基商業銀行股份有限公司
            （原名：萬泰商業銀行股份有限公司）


法定代理人  魏寶生  


訴訟代理人  陳靜盈  
            王瑞英  
            曹逸晉  
被      告  杜振輝即統全企業社


上列當事人間請求給付薪資扣押款事件，本院於民國111 年4 月
22日言詞辯論終結，判決如下：
    主      文
被告應給付原告新臺幣參拾捌萬零參佰肆拾陸元，及其中新臺幣
壹拾肆萬玖仟柒佰捌拾元自民國一百一十一年一月二十五日起至
清償日止，按年息百分之五計算之利息。
原告其餘之訴駁回。
訴訟費用新臺幣肆仟壹佰玖拾元由被告負擔。
本判決得假執行。但被告如以新臺幣參拾捌萬零參佰肆拾陸元為
原告預供擔保，得免為假執行。
    事實及理由
一、原告主張：
　㈠其前於民國92年9 月10日與訴外人周晉丞訂立小額循環信用
    貸款契約，約定周晉丞得持現金卡於一定額度範圍內循環使
    用，但應按期繳付本金、利息。詎周晉丞嗣未依約給付，於
    99年間尚積欠新臺幣（下同）15萬1,156 元，及其中14萬9,
    780 元自99年9 月9 日起至清償日止按年息20% 計算之利息
    ，其遂對周晉丞向本院聲請支付命令，經本院於99年10月22
    日以99年度司促字第25890 號核發，俟於同年11月18日確定
    在案（下稱系爭支付命令）。
　㈡原告嗣執系爭支付命令多次向本院聲請強制執行，因周晉丞
    自103 年6 月起至110 年10月間任職於被告處，本院遂以10
    3 年5 月14日北院木103 司執乙字第53599 號執行命令（下
    稱系爭扣押命令）、同年月29日北院木103 司執乙字第5359
    9 號執行命令（下稱系爭移轉命令），移轉周晉丞每月得向
    被告支領之各項薪資債權（含薪俸、獎金、津貼、補助費等
    在內）1/3 （下稱系爭薪資債權）予原告，又因被告未依強
    制執行法第119 條第1 項規定對系爭扣押、移轉命令聲明異
    議而告確定，則被告當負有給付該15萬1,156 元，及其中14
    萬9,780 元自99年9 月9 日起至清償日止按年息20% 計算利
    息，以及程序費用與執行費之債務，自103 年6 月至110 年
    10月期間計算後，系爭扣押命令當已扣押、移轉周晉丞對被
    告共100 萬5,700 元之薪資債權甚明。未料原告向被告聯繫
    收款，被告全藉詞推諉不予給付，於探詢周晉丞是否離職而
    無得扣押之薪資、告知強制執行法第119 條規定及系爭扣押
    、移轉命令之效果，被告仍意圖協助周晉丞躲避債務，更拒
    絕交付已移轉原告之系爭薪資債權金額，反交予無權領取之
    周晉丞，自屬未洽。周晉丞現尚積欠含本金、利息在內共38
    萬346 元，當得向被告為請求，爰依系爭扣押與移轉命令、
    債權讓與之法律關係，提起本件訴訟等語。
　㈢並聲明：被告應給付原告38萬346 元，及自起訴狀繕本送達
    翌日起至清償日止，按年息5%計算之利息。
二、被告則以：伊確曾收受相關資料，但看不懂內容而未處理；
    伊承認有該等債務，惟目前能力無法一次給付，又周晉丞自
    110 年3 月、4 月間即因疫情而未任職等語，資為抗辯。
三、得心證之理由
　㈠按就債務人對於第三人之金錢債權為執行時，執行法院應發
    扣押命令禁止債務人收取或為其他處分，並禁止第三人向債
    務人清償；前項情形，執行法院得詢問債權人意見，以命令
    許債權人收取，或將該債權移轉於債權人，強制執行法第11
    5 條第1 項、第2 項定有明文。又第三人不承認債務人之債
    權或其他財產權之存在，或於數額有爭議或有其他得對抗債
    務人請求之事由時，應於接受執行法院命令後10日內，提出
    書狀，向執行法院聲明異議；第三人不於前項期間內聲明異
    議，亦未依執行法院命令，將金錢支付債權人，或將金錢、
    動產或不動產支付或交付執行法院時，執行法院得因債權人
    之聲請，逕向該第三人為強制執行，強制執行法第119 條第
    1 項、第2 項同有明文。又執行法院所發之收取命令與移轉
    命令不同，前者債權人僅取得以自己名義向第三人收取金錢
    債權之收取權，債務人僅喪失其收取權，而未喪失其債權。
    後者債權人對於第三人之金錢債權已移轉於債權人，債務人
    即喪失其債權（最高法院63年度台上字第1966號判決要旨參
    照）。
　㈡原告對周晉丞具15萬1,156 元，及其中14萬9,780 元自99年
    9 月9 日起至清償日止按年息20% 計算利息之債權，嗣向本
    院聲請系爭支付命令後執為執行名義聲請強制執行，由本院
    以系爭扣押命令、系爭移轉命令扣押並移轉周晉丞每月得向
    被告支領之各項薪資債權（含薪俸、獎金、津貼、補助費等
    在內）1/3 予原告後，被告未依強制執行法第119 條第1 項
    規定對系爭扣押、移轉命令聲明異議而告確定，現周晉丞尚
    積欠原告本金、利息共38萬346 元，又周晉丞自103 年至10
    9 年間均有來自被告，分別為27萬2,000 元、30萬3,000 元
    、30萬1,900 元、30萬2,000 元、40萬2,000 元、40萬8,00
    0 元及40萬7,860 元之薪資所得，且任職於被告處至110 年
    3 月、4 月間等事實，乃兩造所不爭（見本院卷第123 頁至
    第124 頁、第132 頁至第133 頁），復有本院100 年1 月25
    日北院木100 司執乙字第6829號債權憑證、系爭扣押與移轉
    命令、調件明細表、應扣押計算試算表、外帳卡系統頁面查
    詢結果，及周晉丞稅務電子閘門財產所得調件明細表等附卷
    可稽（見本院卷第11頁至第23頁；本院卷甲第17頁至第43頁
    ），更經本院調取99年度司促字第25890 號、103 年度司執
    字第53599 號、106 年度司執字第97538 號、108 年度司執
    字第20352 號與109 年度司執字第7966號等卷宗核閱無誤，
    堪信屬實。
　㈢又統全企業社乃被告獨資任負責人，系爭扣押命令、系爭移
    轉命令各於103 年5 月16日、同年6 月3 日送達被告後，全
    無伊於收受後10日內為聲明異議之隻字片語，且曾經原告以
    存證信函催告被告於函到10日內依系爭扣押、移轉命令履行
    ，惟伊於110 年11月16日收受後猶置若罔聞一情，有103 年
    度司執字第53599 號卷內所附系爭扣押與移轉命令（稿）暨
    送達回證，以及麥寮橋頭郵局存證號碼36號郵局存證信函暨
    收件回執、新北市政府經濟發展局111 年3 月2 日新北經登
    字第1110384533號函暨統全企業社歷來商業登記案卷影本等
    足資佐證（見本院卷第25頁至第27頁、第79頁至第81頁、第
    89頁至第119 頁），是基於移轉命令之法律效果，原告當自
    周晉丞處取得對被告之系爭薪資債權，尚不論110 年1 月至
    同年3 月、4 月周晉丞任職於被告處之薪資，自103 年5 月
    16日至109 年12月31日間，共可獲得765,042 元（計算式：
    【272,000 × 7/12＋272,000 ÷ 12÷ 31× 16＋303,000 ＋30
    1,900 ＋302,000 ＋402,000 ＋408,000 ＋407,860 】×1/
    3 ≒765,042 ，元以下四捨五入），顯高於周晉丞積欠其共
    38萬346 元之本金、利息一節，則原告當得依系爭薪資債權
    請求被告給付38萬346 元以滿足其對周晉丞系爭支付命令債
    權之實現，應足認定。被告雖抗辯現能力無法一次償還，但
    無何得分期清償之約定，自無足採。
　㈣惟關於法定遲延利息部分，應祇得就14萬9,780 元請求利息
    ，其餘金額既為周晉丞積欠之本金計算利息所生，尚不得再
    為利息之請求：
　⒈按應付利息之債務，其利率未經約定，亦無法律可據者，週
    年利率為5%；給付有確定期限者，債務人自期限屆滿時起，
    負遲延責任。給付無確定期限者，債務人於債權人得請求給
    付時，經其催告而未為給付，自受催告時起，負遲延責任。
    其經債權人起訴而送達訴狀，或依督促程序送達支付命令，
    或為其他相類之行為者，與催告有同一之效力，民法第203
    條、第229 條第1 項與第2 項定有明文。又遲延之債務，以
    支付金錢為標的者，債權人得請求依法定利率計算之遲延利
    息，民法第233 條第1 項亦有明文。再利息不得滾入原本再
    生利息；遲延之債務，以支付金錢為標的者，債權人得請求
    依法定利率計算之遲延利息。但約定利率較高者，仍從其約
    定利率；對於利息，無須支付遲延利息，民法第207 條第1
    項、第233 條第1 項至第2 項同有明定。
　⒉本件被告應給付原告上開金額，已如前述，原告固請求就38
    萬346 元均自起訴狀繕本送達翌日起至清償日止按年息5%計
    算利息，而起訴狀繕本係於111 年1 月24日由被告同居人收
    受等情，有本院送達證書在卷可參（見本院卷甲第61頁），
    且其對周晉丞本得請求按年息20% （嗣因法律修正而改為年
    息16% 計算）計算之利息，業如上述，故僅請求以年息5%計
    算之利息，當可採認。惟本件原告請求被告給付扣押款38萬
    346 元中，僅14萬9,780 元為本金，其餘23萬566 元均屬自
    前述本金衍生之利息一事，乃原告自承在案（見本院卷第12
    4 頁），而強制執行法第1 條第2 項既已揭櫫為滿足債權人
    對債務人之債權，兼顧債權人、債務人及其他利害關係人權
    益以適當方法為之之立法目的，系爭扣押、移轉命令所生效
    力當祇止於滿足原告對周晉丞系爭支付命令之債權，在系爭
    支付命令之利息未特別約定得將遲延利息滾入原本再生利息
    、商業上另有習慣等符民法第207 條第1 項但書、第2 項規
    定之情況下，系爭扣押、移轉命令既全為對金錢請求權之強
    制執行方法，用以清償債權人即原告對債務人即周晉丞之執
    行債權及執行費用，要非改變原告對周晉丞系爭支付命令債
    權之性質與內容，反令原告對被告可取得對周晉丞本身財產
    強制執行更多之權利甚詳，準此，其餘23萬566 元當不得滾
    入原本再生利息，至臻明確。原告雖主張係依循法律程序請
    求被告給付薪資，故得請求法定遲延利息云云（見本院卷第
    77頁），惟乏何屬民法第207 條第1 項後段、第2 項特別規
    定之情事，礙難憑採。是揆諸前揭規定，原告請求被告應給
    付14萬9,780 元自111 年1 月25日起至清償日止，按年息5%
    計算之利息，亦屬有理，其餘部分則屬無據。
四、綜上所述，原告對周晉丞具有系爭支付命令債權，而周晉丞
    於103 年間至110 年3 月、4 月間確受僱於被告，並因系爭
    扣押、移轉命令業送達被告而未經伊異議，系爭薪資債權自
    已移轉予原告，原告當可請求被告給付周晉丞現積欠之38萬
    346 元，但利息僅得以本金14萬9,780 元為計算基礎。從而
    ，原告依系爭扣押與移轉命令、債權讓與之法律關係，請求
    被告給付38萬346 元，及其中14萬9,780 元自111 年1 月25
    日起至清償日止按年息5%計算之利息，為有理由，應予准許
    ；其逾此範圍之請求，則屬無由，應予駁回。
五、本件被告敗訴部分，因所命給付金額未逾50萬元且係就民事
    訴訟法第427 條第1 項訴訟適用簡易程序所為被告敗訴之判
    決，爰依民事訴訟法第389 條第1 項第3 款、第5 款規定，
    依職權宣告假執行；併依同法第392 條第2 項規定，依職權
    宣告被告預供擔保後，得免為假執行。
六、本件事證已臻明確，兩造其餘之攻擊防禦方法及證據資料，
    經本院斟酌後，認均不足以影響本判決之結果，爰不一一論
    列，併此敘明。
七、本件訴訟費用計4,190 元（即第一審裁判費），因原告請求
    本金部分獲全部勝訴，僅部分利息請求遭本院駁回，酌量上
    述情形，命由被告一造負擔之，爰依民事訴訟法第79條，確
    定如主文第3 項所示。
中　　華　　民　　國　 111　　年　　5 　　月　　27　　日
                  勞動法庭  法　官  黃鈺純
以上正本係照原本作成。
如對本判決上訴，須於判決送達後20日內向本院提出上訴狀。如
委任律師提起上訴者，應一併繳納上訴審裁判費。
中　　華　　民　　國　 111　　年　　5 　　月　　27　　日
                            書記官  施盈如